臺灣新竹地方法院刑事裁定
111年度撤緩字第136號
聲  請  人  臺灣新竹地方檢察署檢察官
受  刑  人  羅妙瑄


上列聲請人因受刑人犯公共危險案件（臺灣桃園地方法院109年
度桃原交簡字第662號），聲請撤銷緩刑之宣告（111年度執聲字
第741號），本院裁定如下：
    主  文
臺灣桃園地方法院一○九年度桃原交簡字第六六二號判決對羅妙
瑄所為緩刑貳年之宣告撤銷。
    理  由
一、聲請意旨略以：受刑人羅妙瑄因犯不能安全駕駛致交通危險
    罪案件，經臺灣桃園地方法院（下稱桃園地院）於民國109
    年9月11日以109年度桃原交簡字第662號（臺灣桃園地方檢
    察署109年度速偵字第4452號）判處有期徒刑2月，同時宣告
    緩刑2年，於109年10月26日確定。受刑人應於109年10月26
    日至110年12月7日止（聲請書贅載「本案判決確定之日起1
    年内（即」，應予刪除），向指定之政府機關、政府機構、
    行政法人、社區或其他符合公益目的之機構提供80小時義務
    勞務，屢經告誡卻仍未依期履行，而僅完成1小時，有臺灣
    新竹地方檢察署辦理受保護管束人附條件緩刑未履行完成報
    告書影本在卷可稽。受刑人於緩刑附保護管束期間内，明知
    應履行緩刑所附之負擔即本案判決確定後1年内提供義務勞
    務80小時，卻可歸責於其未遵守服從檢察官指揮觀護人執行
    應履行之義務勞務，僅履行1小時，其忽視刑罰強制性之心
    態、怠於勞務履行之故意甚明，顯然未知悔悟。其又於緩刑
    期内即111年3月13日更犯不能安全駕駛致公共危險罪，經本
    院於111年4月29日以111年竹東原交簡字第33號判決判處有
    期徒刑4月，於111年6月14日確定，核該受刑人所為違反法
    規之情節類型同一，同屬對他人財產權道路交通安全及其他
    用路人生命、財產安全之侵害，足見受刑人於前案遭判決後
    ，並未因此心生警惕，猶仍違反法規範，主觀之惡性難謂非
    微。受刑人無視緩刑期間内應遵循法遵矩之誡命要求，顯見
    本件緩刑之宣告並不足以矯正受刑人之個性，亦難收預期之
    效果，而有執行刑罰之必要。核該受刑人已合於刑法第75條
    之1第1項第2、4款所定撤銷緩刑宣告之原因，爰依刑事訴訟
    法第476條規定聲請撤銷受刑人之緩刑宣告等語。
二、按受緩刑之宣告而有下列情形之一，足認原宣告之緩刑難收
    其預期效果，而有執行刑罰之必要者，得撤銷緩刑之宣告：
    一、緩刑前因故意犯他罪，而在緩刑期內受6月以下有期徒
    刑、拘役或罰金之宣告確定者。二、緩刑期內因故意犯他罪
    ，而在緩刑期內受6月以下有期徒刑、拘役或罰金之宣告確
    定者。三、緩刑期內因過失更犯罪，而在緩刑期內受有期徒
    刑之宣告確定者。四、違反第74條第2項第1款至第8款所定
    負擔情節重大者，刑法第75條之1第1項定有明文。考其立法
    意旨略以：關於緩刑之撤銷，現行法第75條第1項固已設有2
    款「應」撤銷之原因；至「得」撤銷緩刑之原因，則僅於保
    安處分章內第93條第3項與撤銷假釋合併加以規定，體例上
    不相連貫，實用上亦欠彈性，爰參酌德國及奧地利現行立法
    例增訂得撤銷緩刑之原因，其中現行關於緩刑前或緩刑期間
    故意犯他罪，而在緩刑期內受得易科罰金之有期徒刑之宣告
    者，列為應撤銷緩刑之事由，因認過於嚴苛，而排除第75條
    應撤銷緩刑之事由，移列至得撤銷緩刑事由，俾使法官依被
    告再犯情節，而裁量是否撤銷先前緩刑之宣告。其次，如有
    前開事由，但判決宣告拘役、罰金時，可見行為人仍未見悔
    悟，有列為得撤銷緩刑之事由，以資彈性適用，爰於第1項
    第1款、第2款增訂之。且本條採用裁量撤銷主義，賦予法院
    撤銷與否之權限，特於第1項規定實質要件為「足認原宣告
    之緩刑難收其預期效果，而有執行刑罰之必要」，供作審認
    之標準。亦即於「得」撤銷緩刑之情形，法官應依職權本於
    合目的性之裁量，妥適審酌被告所犯前後數罪間，關於法益
    侵害之性質、再犯之原因、違反法規範之情節是否重大、被
    告主觀犯意所顯現之惡性及其反社會性等情，是否已使前案
    原為促使惡性輕微之被告或偶發犯、初犯改過自新而宣告之
    緩刑，已難收其預期之效果，而確有執行刑罰之必要，此與
    刑法第75條第1項所定2款要件有一具備，即毋庸再行審酌其
    他情狀，應逕予撤銷緩刑之情形不同，先予敘明。
三、經查：
　㈠受刑人羅妙瑄前因酒後駕駛動力交通工具之公共危險案件，
    經桃園地院於109年9月11日，以109年度桃原交簡字第662號
    判決處有期徒刑2月，如易科罰金，以新臺幣(下同)1,000元
    折算1日，同時宣告緩刑2年，緩刑期間付保護管束，並應自
    判決確定之日起6個月內向公庫支付新台幣2萬元，及應向指
    定之政府機關、政府機構、行政法人、社區或其他符合公益
    目的之機構或團體，提供80小時之義務勞務，於109年10月2
    6日確定（下稱前案），嗣經檢察官定義務勞務之履行期間
    為109年10月26日至110年12月7日；又受刑人於前開緩刑期
    內即111年3月13日再犯酒後駕駛動力交通工具之公共危險罪
    ，經本院於111年4月29日，以111年度竹東原交簡字第33號
    判決處有期徒刑4月，如易科罰金，以1,000元折算1日，於1
    11年6月14日確定(下稱後案)等情，有各該判決書、臺灣新
    竹地方檢察署辦理義務勞務工作日誌影本及臺灣高等法院被
    告前案紀錄表各1份在卷足參。是受刑人於本案（前案）緩
    刑期內因故意犯罪，而在緩刑期內受6月以下有期徒刑之宣
    告確定乙情，自堪以認定。
　㈡爰審酌受刑人於緩刑期內猶未知惕勵自省，謹慎處事，無視
    緩刑期內應循法遵矩之誡命要求，於前案所犯刑法第185條
    之3第1項第1款之酒後駕駛動力交通工具之公共危險罪，經
    桃園地院宣告緩刑確定後，再犯後案同法同條項款之酒後駕
    駛動力交通工具之公共危險罪，其前、後案均係屬故意犯罪
    ，又皆為酒後駕駛動力交通工具之公共危險案件，顯非偶然
    誤蹈法網，不法內涵非輕，難認有何悔意。尤以近年來因飲
    酒後駕車肇事，屢見不鮮，為遏止該等行為，立法機關乃一
    再以提高刑責之方式予以防免，而此等情事經傳播媒體密集
    報導，政府機關亦廣為宣導，一般人對此絕難諉為不知，則
    受刑人無視其仍在緩刑期間與政府大力宣揚酒後駕車之危險
    與嚴重性，再度於飲酒後駕車上路而故意犯罪，嚴重危及道
    路交通安全，缺乏尊重其他用路人生命、財產安全之觀念，
    足以顯現其主觀犯意之惡性及反社會性，違反法規範之情節
    確屬重大。凡此，均在在足徵受刑人守法觀念甚為薄弱，顯
    未因歷經前案之偵、審程序獲得真切之警惕而有悔悟反省之
    意，輕藐國家就其前案犯罪行為給予之寬容，已使前案原為
    促使惡性輕微之偶發犯、初犯改過自新而為之緩刑宣告，難
    收其預期之效果，而確有執行刑罰之必要。
　㈢又受刑人於上開檢察官指定之履行期間內本應履行80小時之
    義務勞務，然其實際履行義務勞務之時數為1小時，有臺灣
    新竹地方檢察署辦理受保護管束人附條件緩刑未履行完成報
    告書影本1份在卷可憑；另受刑人於109年10月26日至110年1
    2月7日均無在監在押或入出境紀錄，亦有受刑人之臺灣高等
    法院在監在押全國紀錄表及入出境資訊連結作業查詢資料附
    卷可參。據此，受刑人於檢察官所定之義務勞務履行期間內
    ，竟僅履行1小時義務勞務，與原判決所定之義務勞務時數8
    0小時之差距甚大，其違反上開負擔之情節顯然重大，足認
    原緩刑之宣告難收預期之效果，而有執行刑罰之必要。
　㈣據此，本件聲請核與刑法第75條之1第1項第2款、第4款規定
    相符，應予准許，受刑人所受緩刑之宣告應予撤銷。
四、依刑事訴訟法第476條，裁定如主文。　　
中　　華　　民　　國　　111 　年　　10　　月　　12　　日
                  刑事第四庭    法  官　郭哲宏
以上正本證明與原本無異。
如不服本裁定，應於裁定送達後5日內向本院提出抗告狀。
中　　華　　民　　國　　111 　年　　10　　月　　12　　日
                                書記官  戴筑芸